【裁判字號】    89,交上易,130
【裁判日期】    890829
【裁判案由】    過失傷害
【裁判全文】
臺灣高等法院高雄分院刑事判決                  八十九年度交上易字第一三號
    上訴人  台灣高雄地方法院檢察署檢察官
    被  告      丁  ○
右上訴人因被告過失傷害案件，不服臺灣高雄地方法院八十九年度交易字第二一四號
中華民國八十九年五月十日第一審判決（起訴案號：臺灣高雄地方法院檢察署八十八
年度偵字第二八一八五號），提起上訴，本院判決如左：
      主      文
上訴駁回。
      事實及理由
一、本案經本院審理結果，認第一審判決認事、用法及量刑均無不當，應予維持，並
    引用第一審判決書記載之事實、証据及理由如附件。
二、本院調查時被告丁○仍坦承：「當時我要迴轉，他們從後面撞上來，撞到我的左
    側車頭駕駛座的保險桿的葉片」「（問：本件車禍你有無過失？）答：有，我不
    應該在該處迴轉，沒有注意到後面來車」等語（見八十九年七月十七日本院訊問
    ，足見被告丁○確有過失。又被告丁○係自首，依法應減輕其刑，且告訴人已提
    起附帶民事訴訟，被告丁○也有投保，民事法院所判賠償金額可望獲得保險公司
    理賠而有保障，從而原判決認事、用法及量刑均無不當，應予維持，檢察官循告
    訴人聲請上訴指摘原判決量刑過輕，為無理由，應予駁回。
三、據上論斷，應依刑事訴訟法第三百七十三條、第三百六十八條，判決如主文。
本案經檢察官林應華到庭執行職務。
中    華    民    國     八十九     年       八       月     二十九     日
                              臺灣高等法院高雄分院刑事第八庭
                                  審判長法官  郭雅美
                                        法官  洪兆隆
                                        法官  張盛喜
右正本證明與原本無異。
不得上訴。
                                      書記官  鄭翠芬
中    華    民    國     八十九     年       八       月    三十        日
附錄本判決論罪之法條：
刑法第二百八十四條第一項前段
因過失傷害人者，處六月以下有期徒刑、拘役或五百元以下罰金。致重傷者，處一年
以下有期徒刑、拘役或五百元以下罰金。
                                                                        Ｇ
~w2z2;臺灣高雄地方法院刑事判決~w1z1;     八十九年度交易字第二一四號
    公  訴  人  臺灣高雄地方法院檢察署檢察官
    被      告  丁  ○  男  二十八歲（民國○○年○月○日生）
                        住高雄縣鳳山市○○路二二五號五樓
                        身分證統一編號：Ｚ000000000號
右列被告因過失傷害案件，經檢察官提起公訴（八十八年度偵字第二八一八五號），
本院判決如左：
    主  文
丁○因過失傷害人，處拘役肆拾日，如易科罰金，以佰元折算壹日。
    事  實
一、丁○考領有普通小型車駕駛執照，於民國八十八年六月十二日下午七時三十分許
    ，駕駛牌照號碼ＹＸ─三六五三號自用小客車，沿高雄縣鳳山市○○路由西往東
    方向行駛，途經該路一三七號前，欲左轉迴車進入對向車道，本應注意汽車迴車
    前，應暫停並顯示左轉燈光或手勢，看清無來往車輛後，並注意行人通過，始得
    迴轉，以避免道路交通事故之發生，且依當時天候晴朗，稀微暮光，柏油路面乾
    燥無缺陷，道路無障礙物，視距良好，又依其乙識、能力亦無不能注意之情事，
    竟疏於注意同向後方確無來往車輛，即冒然左轉迴車，適甲○○騎乘牌照號碼Ｏ
    ＮＶ─六九○號輕型機車，其後附載丙○○（起訴書誤繕為謝鵬升），沿該路段
    由西往東方向（與丁○同方向）行經上開地點時，甲○○騎乘機車之右踏板區與
    丁○所駕駛自用小客車左前保險桿發生擦撞，甲○○、丙○○二人均倒地，丙○
    ○受有右側脛骨、腓骨開放性骨折等傷害。丁○於肇事後，留在事故現場，並於
    犯罪被發覺前（尚不知犯人）向處理事故之員警坦承肇事，而接受裁判。
二、案經被害人丙○○訴由高雄縣警察局鳳山分局報請臺灣高雄地方法院檢察署檢察
    官偵查起訴。
    理  由
一、訊據被告丁○供認有於前揭時地迴車肇事，並致告訴人丙○○成傷之事實不諱，
    核與告訴人丙○○於警、偵訊及本院審理中指訴之情節相符，並經證人甲○○及
    事故處理之員警潘盛賢於本院審理中結證綦詳，復有高雄縣警察局道路交通事故
    調查報告表暨事故現場圖乙紙、現場相關位置照片二幀及長庚紀念醫院高雄分院
    醫師蘇酉生出具之診斷證明書三張在卷可資佐證，足認被告自白與事實相符。
二、按汽車迴車前，應暫停並顯示左轉燈光或手勢，看清無來往車輛，並注意行人通
    過，始得迴轉，道路交通安全規則第一百零六條第五款定有明文。被告既考領有
    普通小型車駕駛執照，對於前揭規定自無法諉為不知，且前揭規定亦為被告應注
    意之事項，況依當時天候晴朗，稀微暮光，柏油路面乾燥無缺陷，道路無障礙物
    ，視距良好，又依被告之乙識、能力亦無不能注意之情事，竟疏於注意同向後方
    確無來往車輛，即冒然左轉迴車，致肇事使告訴人受傷，其有過失，已經明顯，
    臺灣省高屏澎區車輛行車事故鑑定委員會亦同此認定，有該會八十八年十二月二
    十九日高屏澎鑑字第一八三八號鑑定意見書附卷可參，告訴人因本件車禍受傷之
    結果，與被告之過失行為間並有相當因果關係。是本案事證已臻明確，被告過失
    傷害之犯行洵堪認定，應予依法論科。
三、本件被告駕車肇事，致告訴人受傷，核其所為，係犯刑法第二百八十四條第一項
    前段之普通過失傷害罪。被告於肇事後，留在事故現場，並向處理事故之員警坦
    承肇事等情，業據證人即事故處理之員警潘盛賢於本院審理中到庭證述屬實，為
    對未發覺之犯罪自首而接受裁判，應依刑法第六十二條前段之規定，減輕其刑。
    爰審酌被告前開過失之程度，迄今尚未與告訴人達成和解，及告訴人受傷情形等
    一切情狀，量處如主文所示之刑，並諭知易科罰金之折算標準。
據上論斷，應依刑事訴訟法第二百九十九條第一項前段，刑法第二百八十四條第一項
前段、第六十二條前段、第四十一條，罰金罰鍰提高標準條例第一條前段、第二條，
判決如主文。
本案經檢察官井天博到庭執行職務。
中      華      民      國    八十九    年      五      月      十      日
                                  臺灣高雄地方法院交通法庭
                                      法  官
如不服本判決，應於送達後十日內，向本院提出上訴狀。
附錄本案論罪科刑法條全文：
刑法第二百八十四條第一項前段
  因過失傷害人者，處六月以下有期徒刑、拘役或五百元以下罰金。


司法院資訊處製作；財團法人民間司法改革基金會備份。
